臺灣臺南地方法院民事判決　九十年度重訴字第七五七號
　　原　　　告　台灣中小企業銀行股份有限公司
　　法定代理人　甲○○
　　訴訟代理人　乙○○
　　被　　　告　丙○○
　　　　　　　　丁○○
　　　　　　　　戊○○
右當事人間請求給付借款事件，本院判決如左：
    主    文
被告應連帶給付原告新台幣壹仟零捌拾參萬玖仟捌佰肆拾貳元，及如附表編號一、二
筆金額所示之利息及違約金。
被告丙○○應給付原告新台幣壹拾柒萬伍仟玖佰玖拾伍元，及自民國九十年十月七日
起至清償日止，按年息百分之十五計算之利息，並自民國九十年十一月八日起至清償
日止，逾期在六個月以內者，按上開利率百分之十，逾期超過六個月者，按上開利率
百分二十計算之違約金。
訴訟費用由被告連帶負擔百分之九十，餘由被告丙○○負擔。
本判決第一項於原告以新台幣參佰陸拾壹萬參仟元供擔保後，得假執行。
本判決第二項於原告以新台幣伍萬捌仟元供擔保後，得假執行。
    事　　實
甲、原告方面：
  一、聲明：請求判決如主文所示，並准供擔保宣告假執行。
  二、陳述：
  （一）被告丙○○分別於民國八十六年八月五日及八十七年十月二日邀同被告丁○○、戊○○為連帶保證人向原告借得如附表編號一、二所示之款項，其約定
        之清償條件、利息、違約金等計算方式則詳如附表編號一、二所示，詎被告
        丙○○就附表編號一之借款僅繳息至九十年七月四日，到期亦未清償本金，
        就附表編號二所示之借款則按約定之清償方式為給付，僅清償本息至九十年
        七月十五日，即未再按期清償，依約均已喪失期限利益，全部視為到期應立
        即清償，經以核算結果，尚有如附表編號一、二所示之本金及利息並違約金
        未為清償，爰本於消費借貸及連帶保証之法律關係，請求被告連帶清償。
  （二）被告丙○○復於八十九年十二月十八日向原告申請國際信用卡最高消費限額
        新台幣（下同）十八萬元整之信用卡一張簽帳消費，約定被告丙○○可持卡
        消費，應在每月七日為結帳日，繳付消費款，如有未按時繳納，除利率按週
        年利率百分之十八點二五計付外，其逾期在六個月以內者，按上開利率百分
        之十；逾期在六個月以上者，按上開利率百分之二十計付違約金。詎被告丙○○持卡消費後，對至九十年十月七日應繳納之消費款共計十七萬五千九百
        九十五元即未依約繳納，爰依信用卡契約之約定，請求被告丙○○給付原告
        十七萬五千九百九十五元，及自九十年十月七日起至清償日止，按年息百分
        之十五計算之利息，並自九十年十一月八日起至清償日止，逾期在六個月內
        者，按上開利率百分之十，逾期超過六個月者，按上開利率百分之二十計算
        之違約金。
  三、證據：提出查詢單一份、借據四份、國際信用卡申請書一份、信用卡功能卡片
      消費明細表一份，授信約定書三份及被告戶籍謄本三份為證。
乙、被告方面：
壹、被告丙○○、丁○○部分：
    被告丙○○、丁○○均未於言詞辯論期日到場，亦未提出書狀作何聲明或陳述。
貳、被告戊○○部分：
    被告戊○○未於最後言詞辯論期日到場，據其以前到場所為之聲明及陳述略以：
一、聲明：駁回原告之訴。
二、陳述：對於本金、利息、違約金之計算沒有意見，對原告主張不爭執，但被告無
    資力清償。
    理      由
甲、程序方面：
    本件被告丙○○、丁○○未於言詞辯論期日到場，被告戊○○未於最後言詞辯論
    期日到場，核均無民事訴訟法第三百八十六條所列各款情形，爰依原告之聲請，
    由其一造辯論而為判決。
乙、得心證之理由：
一、本件原告主張被告丙○○分別於八十六年八月五日及八十七年十月二日邀同被告
    丁○○、戊○○為連帶保證人向原告借得如附表編號一、二所示之款項，其約定
    之清償條件、利息、違約金等計算方式則詳如附表編號一、二所示，詎被告丙○○就附表編號一之借款僅繳息至九十年七月四日，到期亦未清償本金，就附表編
    號二所示之借款則按約定之清償方式為給付，僅清償本息至九十年七月十五日，
    即未再按期清償，依約均已喪失期限利益，全部視為到期應立即清償，經以核算
    結果，尚有如附表編號一、二所示之本金及利息並違約金未為清償；又被告丙○○另於八十九年十二月十八日向原告申請國際信用卡最高消費限額十八萬元整之
    信用卡一張簽帳消費，約定被告丙○○可持卡消費，應在每月七日為結帳日，繳
    付消費款，如有未按時繳納，除利率按週年利率百分之十八點二五計付外，其逾
    期在六個月以內者，按上開利率百分之十；逾期在六個月以上者，按上開利率百
    分之二十計付違約金。詎被告丙○○持卡消費後，對至九十年十月七日應繳納之
    消費款共計十七萬五千九百九十五元即未依約繳納之事實，業據原告提出查詢單
    一份、借據四份、國際信用卡申請書一份、信用卡功能卡片消費明細表一份，授
    信約定書三份，核屬相符，且為被告戊○○所自認，自堪信原告主張之上開事實
    為真正。至於被告丙○○、丁○○受合法通知後，並未到場或具狀抗辯以供本院
    斟酌，本院自無從為其有利之認定。
二、從而，原告依消費借貸契約及連帶保證契約之法律關係，請求被告連帶給付原告
    一千零八十三萬九千八百四十二元，及如附表編號一、二各筆金額所示之利息與
    違約金；及依信用卡契約之約定，請求被告丙○○給付原告十七萬五千九百九十
    五元，暨如主文第二項所示之利息及違約金，洵屬有據，應予准許。
三、原告陳明願供擔保聲請宣告假執行，核無不合，爰酌定相當擔保金額准許之。
四、結論：本件原告之訴為有理由，依民事訴訟法第三百八十五條第一項前段、第八
    十五條第一項但書及第二項、第三百九十條第二項，判決如主文。
中　　　華　　　民　　　國　　 九十一　　 年　　　一　　　月　　十八　　日
                                    臺灣臺南地方法院民事第一庭
~B法　　　官　童來好
右為正本係照原本作成
如對本判決上訴，須於判決送達後廿日內向本院提出上訴狀（應附繕本）。
中　　　華　　　民　　　國　 　九十一　　年　　　 一　　　月　二十一　　日
~B法院書記官　林木村
~F0
~T48
┌────────────────────────────────────────────────────┐
│附表：八十九年度訴字第二一三八號　　　　　　　　　　　　　　　　　　　　　　　　　　　　　　　　　　　　│
├─┬────────┬───────┬─────────┬───────────────────────┤
│編│借款日期及金額　│利息起算日及利│清　償　方　法　　│違　約　金　計　算　方　式　及　起　算　日　　│
│號│(尚未清償金額)　│率　　　　　　│　　　　　　　　　│　　　　　　　　　　　　　　　　　　　　　　　│
├─┼────────┼───────┼─────────┼───────────────────────┤
│１│八六年八月五日  │九十年七月五日│自八六年八月五日起│其逾期清償在六個月以內者，按上開利率百分之十，│
│　│（借款期限延展至│起至清償日止，│，按月給付利息，本│其逾期清償超過六個月者，按上開利率百分二十加付│
│　│九十年八月五日）│按年息百分之八│金到期一次清償，利│違約金。　　　　　　　                        │
│　│一千零五十萬元  │點九四計算。  │息按年率百分之九計│本件自九十年八月五日起算。　　　　　　　　    │
│  │(一千零五十萬元)│              │算，並隨原告基本放│                                              │
│  │                │              │款利率機動調整。  │                                              │
├─┼────────┼───────┼─────────┼───────────────────────┤
│２│八七年十月二日  │九十年七月十六│自八七年十一月二日│其逾期清償在六個月以內者，按上開利率百分之十，│
│　│五十萬元　      │日起至清償日止│起，按月平均攤還本│其逾期清償超過六個月者，按上開利率百分之二十計│
│　│（三十三萬九千八│，按年息百分之│息，如有一期未按時│算。　　　　　　　　　　                      │
│　│百四十二元）　　│九點五三三計算│履行，視為全部到期│本件自九十年八月十七日起算。　　　　　　　　　│
│  │                │。            │。                │                                              │
├─┴────────┴───────┴─────────┴───────────────────────┤
│合計：新台幣一千零八十三萬九千八百四十二元。（尚未清償金額）                                            │
└────────────────────────────────────────────────────┘
